臺灣臺北地方法院小額民事判決
  110年度店小字第1270號
原      告  富邦產物保險股份有限公司

法定代理人  羅建明  
訴訟代理人  鍾富丞  
            石益帆  
被      告  韋宛妤  

上列當事人間損害賠償事件，本院於民國111年3月15日日言詞辯
論終結，判決如下：
    主      文
被告應給付原告新臺幣伍萬陸仟肆佰零參元，及自一百一十一年
二月二十日起至清償日止，按週年利率百分之五計算之利息。
原告其餘之訴駁回。
訴訟費用新臺幣壹仟元由被告負擔百分之九十七，餘由原告負擔
。
本判決第一項得假執行。但被告如以新臺幣伍萬陸仟肆佰零參元
為原告預供擔保後，得免為假執行。
    事實及理由
壹、程序事項
一、按因侵權行為涉訟者，得由行為地之法院管轄，民事訴訟法
    第15條第1項定有明文。查本件侵權行為地為新北市新店區
    （見本院卷第13頁），本院自有管轄權。
二、按不變更訴訟標的，而補充或更正事實上或法律上之陳述者
    ，非為訴之變更或追加。民事訴訟法第436條之23、第436條
    第2項、第256條分別定有明文。查原告起訴時將「韋喜樂」
    列為被告（見本院卷第9頁），嗣民國111年1月27日準備程
    序時，更正被告姓名為甲○○，核其所為，僅係更正事實上之
    陳述，與上開規定相符，應予准許。
三、被告經合法通知，未於言詞辯論期日到場，核無民事訴訟法
    第386條所列各款情事，爰依原告之聲請，准由其一造辯論
    而為判決。
貳、實體事項
一、原告主張：被告所有並管理之活動招牌，於108年7月5日在
    新北市○○區○○街00號1樓處，因風吹傾倒，造成停在該處由
    伊承保訴外人格上汽車租賃股份有限公司所有，訴外人吳政
    鴻駕駛車牌號碼000-0000租賃小客車（下稱系爭車輛）受損
    。伊依約支出修復費用新臺幣（下同）58,342元，爰以侵權
    行為及保險代位法律關係起訴請求，並聲明：被告應給付原
    告58,342元及自起訴狀繕本送達之翌日起至清償日止，按週
    年利率5％計算之利息。
二、被告經合法通知，未於言詞辯論期日到場，亦未提出準備書
    狀做任何聲明或陳述。
三、法院之判斷：
　㈠按土地上之建築物或其他工作物所致他人權利之損害，由工
    作物之所有人負賠償責任。民法第191條第1項前段定有明文
    。查原告主張等情，提出現場照片、新北市政府警察局新店
    分局安和派出所受理各類案件紀錄表、精工汽車美容名片在
    卷可按（見本院卷第11至15頁)，復查韋喜樂真實身份及精
    工汽車美容坊負責人皆為甲○○，有新北市政府警察局新店分
    局110年11月12日函附查訪表、公務電話紀錄、商業登記資
    料在卷可按（見本院卷第77至79頁及證物袋）。被告已於相
    當時期受合法之通知，未於言詞辯論期日到場，亦未提出書
    狀爭執，本院審酌原告所提證據，應認原告主張為真實。又
    該招牌既為被告所設置，自應就該工作物之安全盡注意義務
    ，被告卻疏未檢查並確認招牌之安全性，是被告上開過失行
    為與系爭損害間具有相當因果關係，被告應就本件事故負侵
    權行為損害賠償責任。
  ㈡按負損害賠償責任者，除法律另有規定或契約另有訂定外，
    應回復他方損害發生前之原狀。第一項情形，債權人得請求
    支付回復原狀所必要之費用，以代回復原狀。民法第213條
    第1、3項有明文。不法毀損他人之物者，被害人得請求賠償
    其物因毀損所減少之價額，民法第196條定有明文。依民法
    第196條請求賠償物被毀損所減少之價額，得以修復費用為
    估定之標準，但以必要者為限（例如︰修理材料以新品換舊
    品，應予折舊），有最高法院77年度第9次民事庭會議決議
    參照。故被害人得以修理費用作為其物因毀損所減少價額之
    計算依據，但其中以新品更換舊品，且因此提高該物整體價
    值者，該更換之新品即非屬損害發生前物之原狀，則該更換
    新品所支出之費用，應予計算其折舊。另保險法第53條第1
    項規定，被保險人因保險人應負保險責任之損失發生，而對
    於第三人有損失賠償請求權者，保險人得於給付賠償金額後
    ，代位行使被保險人對於第三人之請求權；但其所請求之數
    額，以不逾賠償金額為限。查原告主張系爭車輛修復費用為
    58,342元（含工資19,750元、烤漆33,600元、零件4,992元
    ），提出汽（機）車險理賠申請書、估價單、車損照片、零
    件認購單、統一發票在卷可按（見本院卷第17、21至29頁）
    。另參酌營利事業所得稅查核準則第95條第6項「固定資產
    提列折舊採用定率遞減法，以1年為計算單位，其使用期間
    未滿1年者，按實際使用之月數相當於全年之比例計算之，
    不滿1月者，以月計。」規定，系爭車輛出廠日107年7月，
    有行車執照在卷（見本院卷第19頁），迄本件事故發生時即
    108年7月5日，已實際使用1年1月，依行政院所發布固定資
    產耐用年數表及固定資產折舊率表規定，自用小客車耐用年
    數為5年，依定率遞減法每年應折舊369/1000，折舊後零件
    費用應為3,053元（計算式如後附表所示），並加計無庸折
    舊之工資19,750元、烤漆33,600元，故原告得請求被告賠償
    系爭車輛損害金額為56,403元（3,053元＋19,750元＋33,600
    元＝56,403元），逾此部分，為無理由。
四、綜上所述，原告依據侵權行為及保險代位之法律關係，請求
    被告給付56,403元及自起訴狀送達翌日即111年2月20日（見
    本院卷第96頁，111年2月9日寄存臺北市警察局中正第二分
    局廈門街派出所）起至清償日止，按週年利率5％計算之利息
    ，為有理由，應予准許。逾此部分為無理由，應予駁回。
五、本件原告勝訴部分，係小額程序為被告敗訴之判決，依民事
    訴訟法第436條之20規定，應依職權宣告假執行，並依同法
    第392條第2項之規定，依職權宣告被告預供擔保，得免為假
    執行。
六、訴訟費用負擔之依據：民事訴訟法第79條。本件訴訟費用額
    ，依後附計算書確定如主文所示金額。
中　　華　　民　　國　　111 　年　　4 　　月　　8 　　日
                  臺灣臺北地方法院新店簡易庭
                              法  官　鄧德倩
計   算   書：
項        目             金   額（新臺幣）      備    註
第一審裁判費             1,000元
合        計             1,000元
以上正本係照原本作成。
如不服本判決，應以違背法令為理由，於判決送達後20日內向本
庭提出上訴狀（須按他造當事人之人數附繕本）；如委任律師提
起上訴者，應一併繳納上訴審裁判費。
中　　華　　民　　國　　111 　年　　4 　　月　　8 　　日
                              書記官  張嘉崴　　
附表
-----
折舊時間           金額
第1年折舊值        4,992×0.369=1,842
第1年折舊後價值    4,992-1,842=3,150
第2年折舊值        3,150×0.369×(1/12)=97
第2年折舊後價值    3,150-97=3,053